臺灣新北地方法院刑事判決
111年度審易字第576號
公  訴  人  臺灣新北地方檢察署檢察官
被      告  陳麓元



上列被告因竊盜等案件，經檢察官提起公訴（110年度偵字第482
75號），被告於本院準備程序中就被訴事實為有罪之陳述，經告
知簡式審判程序之旨，並聽取當事人之意見後，經本院裁定行簡
式審判程序，判決如下：
    主  文
陳麓元犯攜帶兇器竊盜未遂罪，處有期徒刑叁月，如易科罰金，
以新臺幣壹仟元折算壹日。
    事  實
一、陳麓元意圖為自己不法之所有，基於竊盜、毀損之犯意，於
    民國110年6月23日4時15分許，攜帶其所有客觀上足以對人
    之生命、身體、安全構成威脅之剪刀1把、一字起子1支（均
    未扣案），並駕駛不知情友人賴宏仁名下之車牌號碼0000-0
    0號自用小客車，至劉欣奇擔任管理員之新北市新莊區中央
    路與昌義路口附近某停車場內，先持剪刀剪斷監視器線路，
    致令該監視器受損而不堪使用，再持一字起子欲撬開停車場
    繳費機鎖頭竊取其內現金，然因無法撬開鎖頭而未遂，惟已
    致令該繳費機鎖頭及壓克力面板受損而不堪使用，均足以生
    損害於劉欣奇。嗣劉欣奇發現監視器及繳費機受損報警處理
    ，經警方調閱監視器錄影畫面，始查悉上情。
二、案經劉欣奇訴由新北市政府警察局新莊分局報告臺灣新北地
    方檢察署檢察官偵查起訴。
　　理  由
一、查本案被告陳麓元所犯係死刑、無期徒刑、最輕本刑為3年
    以上有期徒刑以外之罪，且非高等法院管轄第一審之案件，
    其於準備程序中就前揭被訴事實為有罪之陳述，經本院告知
    簡式審判程序之旨，並聽取公訴人、被告之意見後，經裁定
    進行簡式審判程序審理，則本案證據之調查，依刑事訴訟法
    第273條之2規定，自不受同法第159條第1項、第161條之2、
    第161條之3、第163條之1及第164條至第170條規定之限制，
    合先敘明。　
二、上開犯罪事實，業據被告於警詢、偵查、本院準備程序及審
    理時均坦承不諱，核與證人即告訴人劉欣奇於警詢及偵查、
    證人賴宏仁於警詢時證述之情節相符（見偵字卷第13至15頁
    、第67至69頁、第17至19頁），並有蒐證照片及監視器錄影
    畫面翻拍照片17張、監視器錄影光碟1片、報價單2紙等附卷
    可稽（見偵字卷第31至39頁、第71至73頁），足認被告前揭
    任意性自白與事實相符，堪以採信。本案事證明確，被告犯
    行洵堪認定，應依法論科。
三、論罪科刑：
(一)罪名：
 1、按刑法第321條第1項第3款之罪，係以行為人攜帶兇器竊盜
    為其加重條件，此所謂兇器，其種類並無限制，凡客觀上足
    以對人之生命、身體安全構成威脅，具有危險性之兇器均屬
    之，且祇須行竊時攜帶此種具有危險性之兇器為已足，並不
    以攜帶之初有行兇之意圖為必要（最高法院79年台上字第52
    53號判例意旨參照）。查被告為本件竊盜犯行所攜帶之剪刀
    、一字起子，既能剪斷監視器線路、破壞繳費機鎖頭及壓克
    力面板，屬鋒利之器械，如持以向人揮擊、戳刺，客觀上當
    足以對他人生命、身體安全構成威脅，為具有相當危險性之
    器械，核與刑法第321條第1項第3款之構成要件相當，咸屬
    兇器無訛。
 2、核被告所為，係犯刑法第321條第2項、第1項第3款之攜帶兇
    器竊盜未遂罪、同法第354條之毀損罪。
(二)罪數：
 1、查被告先持剪刀剪斷監視器線路，再持一字起子破壞繳費機
    鎖頭及壓克力面板，係基於同一毀損之犯意，在同一地點，
    於密接之時間內，先後為之，侵害同一法益，依一般社會健
    全觀念，難以強行分開，在刑法評價上，以視為數個舉動之
    接續實行，合為包括之一行為予以評價較為合理，應依接續
    犯關係論以一罪。
 2、被告上開毀損、攜帶兇器竊盜未遂之犯行，其行為間具有局
    部之同一性，為一行為觸犯數罪名之想像競合犯，依刑法第
    55條前段規定，從一重之攜帶兇器竊盜未遂罪處斷。
(三)刑之減輕：
　　被告已著手於竊盜之實行而不遂，為未遂犯，爰依刑法第25
    條第2項之規定，減輕其刑。
(四)量刑：
　　爰審酌被告非無謀生能力，不思以正途獲取所需，反欲以上
    開方法竊取他人財物，顯無尊重他人財產權之觀念，亦影響
    社會治安，其犯罪之目的、手段、情節均無可取，所為應予
    非難，兼衡被告高中畢業之智識程度（見本院卷附被告之個
    人戶籍資料查詢結果）、於本院審理時自陳之家庭生活與經
    濟狀況（見本院簡式審判筆錄第4頁），及被告犯後坦承犯
    行之態度一切情狀，量處如主文所示之刑，並諭知易科罰金
    之折算標準。
四、沒收：
    至被告持以遂行本件竊盜犯行所用之剪刀1把、一字起子1支
　　，雖均係被告所有，惟未據扣案，且被告於本院準備程序中
    陳稱其已將之丟棄等語，復無證據證明現猶存在，為免執行
    困難，且因該物品取得容易、替代性高，欠缺刑法上之重要
    性，亦非屬違禁物或依法應沒收之物，爰不予宣告沒收或追
    徵，附此敘明。
據上論斷，應依刑事訴訟法第273條之1第1項、第299條第1項前
段，刑法第321條第2項、第1項第3款、第354條、第55條前段、
第25條第2項、第41條第1項前段，刑法施行法第1條之1第1項，
判決如主文。
本案經檢察官黃筵銘提起公訴，檢察官高智美到庭執行職務。
中　　華　　民　　國　　111 　年　　6 　　月　　8 　　日
                  刑事第二十五庭  法  官  白光華
以上正本證明與原本無異
如不服本判決，應於判決送達後20日內敘明上訴理由，向本院提
出上訴狀 (應附繕本) ，上訴於臺灣高等法院。其未敘述上訴理
由者，應於上訴期間屆滿後20日內向本院補提理由書「切勿逕送
上級法院」。　
                                  書記官　楊貽婷
中　　華　　民　　國　　111 　年　　6 　　月　　8 　　日
附錄本案論罪科刑法條全文：
中華民國刑法第321條
犯前條第1項、第2項之罪而有下列情形之一者，處6月以上5年以
下有期徒刑，得併科50萬元以下罰金：
一、侵入住宅或有人居住之建築物、船艦或隱匿其內而犯之。
二、毀越門窗、牆垣或其他安全設備而犯之。
三、攜帶兇器而犯之。
四、結夥三人以上而犯之。
五、乘火災、水災或其他災害之際而犯之。
六、在車站、港埠、航空站或其他供水、陸、空公眾運輸之舟、
    車、航空機內而犯之。
前項之未遂犯罰之。

中華民國刑法第354條
毀棄、損壞前二條以外之他人之物或致令不堪用，足以生損害於
公眾或他人者，處2年以下有期徒刑、拘役或1萬5千元以下罰金
。